Inventaris van het archief van het Ministerie van Sociale Zaken en Werkgelegenheid: Centrale Leiding Buitendienst, 1982-1988
Nationaal Archief, Den Haag
- Sociale voorzieningen 1940-1996, 089
  - Het vaststellen van nadere regels voor de uitvoering van het Besluit landelijke normering. 1983-1995, 77
    Beschikking uitkering werkloze kinderen van grensarbeiders 1985 (Stcrt. 1985, 20).
    Regeling drempelgedrag voor personen in een inrichting (Stcrt. 1985, 64).
    Tijdelijke beschikking woonkostentoeslagen Besluit landelijke normering 1985 (Stcrt. 1985, 123).
    Besluit bijstandsverlening particuliere ziektekostenverzekering (Stcrt. 1986, 61).
    Tijdelijke beschikking woonkostentoeslagen B.l.n. 1986 (Stcrt. 1986, 121).
    Beschikking toeslagen voormalige één-ouder gezinnen (Stcrt. 1985, 151).
    Beschikking toeslagen voormalige één-ouder gezinnen (Stcrt. 1986, 170).
    Bijstandsregeling gezinstoeslag uitwonende schoolverlaters (Stcrt. 1992, 252).
    - Beschikkingen toeslagen voormalige een-ouder gezinnen., 1982-1988; 21; -4.07.55 / -1.842.5
  - Het vaststellen van beleid inzake de bijstandsverlening aan bepaalde groepen personen. 1940-, 112
    Product: Beleidsnota, beleidsplan.
    Opm.: Handeling is vervallen. Zie handeling 1.
    - Bijstandsverlening zelfstandigen., 1981-1988; 54-60; -4.07.55 / -1.842.95
      - Mogelijkheden voor werklozen met behoud van uitkering een eigen bedrijf te starten, 1981-1984, 54
      - Wijziging instemmingrecht, 1983-1987, 59
      - Zelfstandigen, starters, 1984-1987, 55
      - Wijziging Bijstandsbesluit Rijksgroepsregeling zelfstandigen, 1985-1986, 57
      - Voorlichting in verband met nieuw Bijstandsbesluit Zelfstandigen, 1986-1987, 60
      - Wijziging Bijstandsbesluit en toepassing, 1986-1987, 58
      - Evaluatie Bijstandsbesluit zelfstandigen / Wet inkomensvoorziening oudere en gedeeltelijk arbeidsongeschikte gewezen zelfstandigen, 1988, 56
    - Rechtsbijstand aan on- en minvermogenden., 1982-1986; 29; -4.07.55 / -1.842.5 / .07.224
    - Bijstandsverlening aan woonwagenbewoners., 1982-1988; 62; -4.07.55 / -1.842.955
    - Commentaren op de concept beschikking vakantieregeling 1985 werkloze werknemers., 74; -4.07.55 / -1.842.97
  - Het (bij algemene maatregel van bestuur) vaststellen van regels ten aanzien van het verlenen van bijstand aan bepaalde groepen personen. 1983-1995, 113
    Grondslag: Algemene bijstandswet (Stb. 1963, 284), art. 11, eerste lid, art. 19, 32, 48 en 57, gewijzigd (Stb. 1972, 675), art. 11, tweede lid, art. 11a, 19, 32, 48 en 57, buiten werking (Stb. 1995, 200).
    Product: Rijksgroepsregeling werkloze werknemers (RWW) (Stb. 1964, 553).
    Rijksgroepsregeling werkloze werknemers (Stb. 1984, 26).
    Ten aanzien van zelfstanigen:
    Sociaal-economische hulpverlening aan kleine zelfstandigen, circulaire van 15 augustus 1943, no. 1-1199.
    Regeling sociaal-economische hulpverlening voor zelfstandigen van 23 juli 1948, nr. S.B.C 7991.
    Zelfstandigenregeling 1955 (Stcrt. 1955, 183).
    Zelfstandigenregeling 1962 (Stcrt. 1962, 23).
    Bijstandsbesluit zelfstandigen (Stb. 1965, 5).
    Rijksgroepsregeling oudere zelfstandigen (R.O.Z.) (Stb. 1977, 526).
    Bijstandsbesluit zelfstandigen (Stb. 1986, 544).
    Rijksgroepsregeling vrijlating oudedagsvoorziening bijzondere groepen (Stb. 1974, 825).
    Circulaire van de staatssecretaris van Sociale zaken van 18 augustus 1952, nr. C. 9590, Afd. S.B. en M.O.
    Circulaire van de staatssecretaris van Sociale zaken van 20 september 1955, nr. 9190, Afd. S.B. en C.A.
    Circulaire van de staatssecretaris van Sociale zaken van 9 november 1955, nr. 8869, Afd. S.B. en C.A.
    Voorziening voor blinden (Stcrt. 1956, 84).
    Circulaire van de staatssecretaris van Sociale zaken van 14 maart 1957, nr. 1014, Afd. S.B. en C.A.
    Tijdelijke bijstandsverlening aan mindervaliden (Stcrt. 1962, 85).
    Gehandicaptenregeling 1958 (Stcrt. 1958, 247).
    Gehandicaptenregeling 1963 (Stcrt. 1963, 178).
    Tijdelijke rijksgroepsregeling mindervaliden (Stb. 1964, 554).
    Tijdelijke rijksgroepregeling blinden (Stb. 1964, 555).
    Tijdelijke rijksgroepregeling arbeidsinschakeling gehandicapten (Stb. 1965, 6).
    Tijdelijke rijksgroepregeling mindervaliden (Stb. 1965, 44).
    Regeling hulpverlening gerepatrieerden.
    Rijksgroepsregeling gerepatrieerden (Stcrt. 1960, 237).
    Rijksgroepsregeling gerepatrieerden (Stcrt. 1964, 550).
    Bijdrageregeling Ambonezen 1954.
    Uitkeringsregeling Ambonezen (Stcrt. 1956, 78).
    Rijksgroepsregeling Ambonezen (Stcrt. 1962, 14).
    Rijksgroepsregeling Ambonezen (Stb. 1964, 551).
    Rijksgroepsregeling thuisloze personenen (Stb. 1971, 276).
    Besluit bijstandsverlenening woonwag
    - Diverse wijzigingen van de Rijksgroepsregeling werkloze werknemers., 1982-1987; 73; -4.07.55 / -1.842.97
  - Het stellen van nadere regels inzake het door de gemeente weigeren of verlagen van bijstandsuitkering ingevolge de Rijksgroepsregeling werkloze werknemers. 1984-1992, 127
    Grondslag: Rijksgroepsregeling werkloze werknemers (Stb. 1984, 626), art. 14, derde lid, buiten werking (Stb. 1992, 377).
    Product: Handleiding voor toepassing van administratieve sancties in de Rijksgroepsregeling werkloze werknemers, van 16 juli 1987, nr. 6417.
    - Sanctiebeleid / richtlijnen van de gemeenten met betrekking tot de uitvoering van de WWV en RWW., 1985-1986; 72; -4.07.55 / -1.842.97
    - Sanctie richtlijnen Rijksgroepsregeling werkloze werknemers, handleiding sancties., 1987-1988; 69; -1.842.97
  - Het vaststellen van beleid inzake werkloosheidsvoorzieningen. 1940-, 242
    Opm.: Voor beleid ten aanzien van langdurig werklozen (Rijksgroepsregeling werkloze werknemers) zij verwezen naar paragraaf 3.1.-2.3.
    Handeling is vervallen. Zie handeling 1.
    - Evaluatie en toepassing Wet werkloosheidsvoorziening., 1985-1988; 76; -4.07.55 / -1.842.973
  - Het stellen van uitvoeringsregels met betrekking tot het toekennen van een werkloosheidsuitkering. 1952-1995, 257
    Grondslag: Sociale voorziening nr. 8347, 30 juni 1952, art. 54.
    Wet werkloosheidsvoorziening (Stb. 1964, 485), art. 9, tweede en vijfde lid, gewijzigd (Stb. 1981, 133), art. 9, zevende en achtste lid, art. 13, eerste en derde lid.
    Product: Recht op uitkering bij gedeeltelijk op arbeid aangewezen zijn (Stcrt. 1965, 5).
    Besluit verlaagde dagen-eis Wet werkloosheidsvoorziening (Stcrt. 1981, 89).
    Besluit inzake gelijkstelling gewerkte dagen (Stcrt. 1981, 146).
    Besluit gehuwde vrouw als kostwinster (Stcrt. 1965, 5).
    Opheffing uitsluitingsgrond (Stcrt. 1965, 5).
    Uitkering gedurende wachttijd ingevolge Wet op de arbeidsongeschiktheidsverzekering (Stcrt. 1974, 9).
    Toepassing Wet werkloosheidsvoorziening op werknemers die een pro-rata Wet op de arbeidsongeschiktheidsverzekering-uitkering genieten (Stcrt. 1975, 150).
    Besluit inzake vakantie tijdens Wet werkloosheidsvoorziening-periode (Stcrt. 1983, 83).
    - Vakantie in relatie tot het verkrijgen van een werkloosheidsuitkeringen; diverse mogelijke situaties., 1981-1988; 46; -4.07.55 / -1.842.53
  - Het vaststellen van beleid inzake inkomensvoorzieningen voor oudere en gedeeltelijke arbeidsongeschikte werkloze werknemers en gewezen zelfstandigen. 1984-, 284
    - Reacties op het wetsvoorstel en richtlijnen inzake toepassing van de regeling Inkomensvoorziening Oudere en Gedeeltelijk Arbeidsongeschikte gewezen Zelfstandigen., 1986-1988; 52; -4.07.55 / -1.842.95
  - Het vaststellen van beleid inzake de sociale werkvoorziening. 1940-, 339
    - Wet sociale werkvoorziening, toepassing en evaluatie., 1983-1986; 78; -4.07.55 / -1.842.976
  - Het vaststellen van beleid inzake de verlening van bijstand aan (beeldende) kunstenaars. 1940-, 422
    Product: Beleidsnota en -plan.
    - Toepassing en evaluatie van de Beeldende Kunstenaars Regeling., 1983-1985; 79; -1.854.126
  - Het (bij algemene maatregel van bestuur) stellen van regels ten aanzien van de uitvoering van additionele werkgelegenheid voor jongeren en langdurig werklozen. 1987-, 454
    Bron: Regeeraccoord 1994.
    Product: Tijdelijke voorziening gemeentelijk werkgelegenheidsinitiatieven voor jongeren (Stcrt. 1987, 52).
    Rijksbijdrageregeling banenpools (Stcrt. 1990, 169).
    Regeling extra werkgelegenheid voor langdurig werklozen 1995 (Stcrt. 1995, 13).
    Subsidieregeling experimenten activering van uitkeringsgelden (Stcrt. 1995, 13).
    Tijdelijke subsidieregeling bevrodering uitstroom banenpools en Jeugdwerkgarantiewet (Stcrt. 1995, 250).
    Tijdelijk besluit subsidiëring experimenten activering van uitkeringsgelden (Stb. 1997, 97).
    - Tijdelijke voorziening gemeentelijke werkgelegenheidsinitiatieven voor jongeren., 1987-1988; 49; -4.07.55 / -1.842.7
  - Het ten behoeve van de minister opstellen van jaarplannen en uitbrengen van verslag omtrent de werkzaamheden. 1945-, 36
    Actor: Rijksconsulenten voor de sociale zekerheid
    Grondslag: Wet werkloosheidsvoorziening (Stb. 1964, 485), art. 37, tweede lid.
    Besluit bijstandsconsulenten (Stb. 1974, 521), art. 4, onder e.
    Product: Verslagen, bloemlezingen, toelichtingen.
    - Bloemlezingen: overzichten van de bevindingen van de Rijksconsulenten., 1982-1988; 18; -4.07.55 / .07.77
  - Het vormen en evalueren van uitgangspunten betreffende het bijstands- en minimabeleid (onder andere naar aanleiding van uitvoeringsproblemen Algemene bijstandswet). 1940-, 707
    - Eindnota 'Ontwikkelingen betreffende plaats, functie en inhoud van de Algemene Bijstandswet', met aantekeningen met betrekking tot vragen van Kamerleden., 1984-1985; 81
    - Thematische beleidsgesprekken fraude., 1985-1987; 25; -4.07.55 / -1.842.5